臺灣臺北地方法院刑事判決　　　　　　　　　　九十一年度易字第三０二號
　　公　訴　人　臺灣臺北地方法院檢察署檢察官
　　被　　　告　丁○○
右列被告因竊盜等案件，經檢察官聲請簡易判決處刑（九十年度偵字第一八九二二號
），本院改依通常訴訟程序審理，判決如左：
    主      文
丁○○無故侵入他人住宅，處有期徒刑陸月。如易科罰金以佰元折算壹日。
扣案之鑰匙支沒收。
    事      實
一、丁○○於民國九十年九月七日十六時許，以自備鑰匙四支侵入台北市○○區○○
    街四十五號丙○○及房客乙○○之住宅，並以該鑰匙開啟五０五號房門（該房原
    為曹惠敏所承租）進入，為五０三號房內之乙○○發覺並報告警查獲，並扣得前
    揭鑰匙。
二、案經被害人丙○○、乙○○由台北市政府警察局中山分局移送臺灣臺北地方法院
    檢察署檢察官偵查起訴。
    理      由
一、訊據被告雖坦承於右揭時地以前揭鑰匙進入上開五０五號，惟辯稱：伊曾與曹惠
    敏打麻將時認識，後來曹惠敏交付前揭鑰匙請伊幫忙至其原住處取回曹惠敏之錄
    影帶，曹惠敏會在巷口等伊云云。
二、然查曹惠敏於偵查中證稱：伊不認識被告，從未與被告打麻將，因伊不會打麻，
    也沒將鑰匙交給被告等語，查獲本案之警員甲○○到庭結證稱：查獲時五０五號
    房內並無被告所稱之錄影帶，被告躲在房內角落，不肯開門，直到民眾用鏡子照
    到他，我說再不開房，要把門踹開，被告才開門出來，後來我也帶被告到巷口去
    找曹惠敏，也沒到等語，核與證人即屋主丙○○到庭結證稱：乙○○告訴我說有
    小偷，我到之後乙○○告訴我小偷還沒走，水電先生敲了五０五號房門，敲了很
    久，都沒有回應，他用木梯爬上氣窗，看不到被告，是李小姐利用鏡子反射才看
    到被告，被告仍不開門，後來就報警，過了約十分鐘警察來了，警察也敲門，也
    從氣窗看到被告，後來被告才開門等語彼此相符，證人等之證言均可採信，可知
    如被告果真受曹惠敏之託，其何以躲在五０五號房內，不敢開門，形同竊賊，警
    察到達後，被告仍不肯開門，直到警察揚言要踹門進入，被告不得已才開門，現
    場又無被告所指之錄影帶，曹惠敏又未在巷口等被告，曹惠敏又供稱不認識被告
    曹惠敏之身彬很胖（相片附卷），被告就稱曹小姐身材僅有點胖，顯然不合，足
    見被告所辯均屬卸責之詞，不足採信。被告要求與曹小姐對質，因本件事證甚明
    ，無此必要。至於被告之所以知道五０五號為曹小姐所租，係因曹惠敏欠房租，
    房東在門口貼字條，被告見到字條內容才能得知，併此敘明。
三、核被告所為，係犯刑法第三百零六條第一項之罪。爰審酌被告有多次竊盜前科，
    素行不良，有台灣高等法院檢察署刑案紀錄簡復表在卷可稽，其再犯本罪，意在
    行竊（但不成立之竊盜罪，後述），惡性非輕，且犯有百般飾詞卸責，犯罪後態
    度欠佳等情，並參酌其犯罪後之動機、目的、手段、智識程度、所生危害等一切
    情狀，量處有期徒刑六月，並諭知易科罰金之折算標準。
四、公訴人雖另指被告侵入他人住宅之目的在行竊，牽連如有竊盜未遂罪等語，惟查
    曹惠敏之房間本來就非常亂，於偵查中對現場照片中其房間情形表示伊離開時伊
    房間就是這樣，故依現場狀況，不能證明被告已手行，充其量僅屬預備竊盜，
    為刑法所不罰，此部分不成立犯罪，然因公訴人指稱此部分與被告前揭有罪部分
    有牽連犯裁判上一罪之關係，爰不另為無罪之諭知。
五、扣案之鑰匙四支，為被告犯本罪所，且為被告持有中，被告辯稱非伊所有，顯不
    可採，應認係被告所有，爰依法宣告沒收。至移送指被告用以行竊之工具白色手
    套及起子及在陽台起獲鐵管連接衣架做成之開門工具云云，因被告否認為伊所有
    ，且被告既有鑰匙可以開門，連管連接衣架顯非伊犯本案之罪所用之工具，而被
    告既未犯竊盜罪，所謂行竊工具即無從據以宣告沒收。又房東丙○○於審判中雖
    陳稱該鑰匙為伊所有云云，惟其於警訊及偵查中均未表示扣案鑰匙為伊所有，況
    鑰匙可以複製，外觀相同，尤有誤認之虞，故扣案鑰匙應非丙○○所有，併此敘
    明。
據上論斷，應依刑事訴訟法第二百九十九條第一項前段，刑法第三百零六條第一項、
第四十一條第一項前段、第三十八條第一項第二款、罰金罰鍰提高標準條例第一條前
段、第二條前段判決如主文。
本案經檢察官侯少卿到庭執行職務
中    華    民    國      九十一      年      四        月     十五     日
                                      臺灣臺北地方法院刑事第五庭
                                          法  官  劉  亭  柏
右正本證明與原本無異
如不服本判決應於送達後十日內向本院提出上訴狀
                                          書記官  羅  欣  宜
中    華    民    國      九十一      年      四       月     二十三    日
附錄本案論罪科刑法條全文：
刑法第三百零六條
無故侵入他人住宅、建築物或附連圍繞之土地或船艦者，處一年以下有期徒刑、拘役
或三百元以下罰金。
無故隱匿其內，或受退去之要求而仍留滯者亦同。
